【裁判字號】    98,易,1618
【裁判日期】    980812
【裁判案由】    侵占等
【裁判全文】
臺灣板橋地方法院刑事判決              98年度易字第1618號
公  訴  人  臺灣板橋地方法院檢察署檢察官
被      告  乙○○
                    （現在臺灣臺中監獄執行中，暫寄押在臺
上列被告因侵占等案件，經檢察官提起公訴（98年度偵字第8896
號），本院依簡式審判程序審理後，判決如下：
    主    文
乙○○竊盜，累犯，處有期徒刑伍月，如易科罰金，以新臺幣壹
仟元折算壹日；又意圖為自己不法之所有，而侵占自己持有他人
之物，累犯，處有期徒刑陸月，如易科罰金，以新臺幣壹仟元折
算壹日；又竊盜，累犯，處有期徒刑伍月，如易科罰金，以新臺
幣壹仟元折算壹日。應執行有期徒刑壹年貳月，如易科罰金，以
新臺幣壹仟元折算壹日。
    事    實
一、乙○○前因搶奪案件，經臺灣臺北地方法院以93年度訴字第
    858 號判決判處有期徒刑8 月確定；另因傷害案件，經本院
    以93年度易字第776 號判決判處有期徒刑4 月確定，嗣前開
    二刑期經本院以94年度聲字第748 號裁定定應執行有期徒刑
    10月確定（下稱甲刑期）。其另因侵占案件，經本院以94年
    度易字第579 號判決判處有期徒刑1 年2 月確定；另因竊盜
    案件，經臺灣桃園地方法院以94年度易字第1455號判決判處
    有期徒刑6 月確定，嗣前開二刑期經臺灣桃園地方法院以96
    年度聲減字第1090號裁定均予以減刑後，並定其應執行有期
    徒刑8 月確定（下稱乙刑期），經入監接續執行甲、乙刑期
    ，甫於民國96年7 月16日徒刑執行完畢出監。詎乙○○仍不
    知悔改，先後意圖為自己不法之所有，分別為下列行為：
（一）於97年12月21日中午某時許，在址設臺中市○○路○ 段19
      號「東森房屋」內，徒手竊取丙○○（起訴書誤載為管佩
      瑜）所有之ACER牌5930G 型筆記型電腦1 台、重型機車駕
      照1 張及現金新臺幣（下同）2 千元得手。嗣於翌日（即
      22日）14、15時許，乙○○即將前開筆記型電腦持往址設
      臺中市○○路○ 段107 之15號「千百電腦商行」，向不知
      情之該商行負責人蔡佳霖變賣得款7 千元。
（二）於97年12月24日上午2 時許，在址設臺中市市○○○路17
      7 號「阿曼王國酒店」內，向該酒店副理丁○○（起訴書
      誤載為陸詩萍）商借取得其所有之LG牌LU990 型行動電話
      使用完畢後，遂將其所持有之該行動電話予以侵占入己得
      逞，而未返還予丁○○。嗣於翌日（即25日）某時許，乙○○即將前開LG牌行動電話持往址設臺中市○○路○ 段90
      號「凱倫通信有限公司」，向不知情之該公司店長陶德智
      變賣得款4 千元。
（三）於97年12月24日某時許，在址設臺中市○○路○ 段33號「
      惠房屋」內，徒手竊取林采吟（起訴書誤載為甲○○）
      所有之SONY ERICSSON 牌K550i 型及MOTOROLA牌V3型行動
      電話各1 支得手。嗣於同日某時許，乙○○即將前開竊得
      之SONY ERICSSON 牌行動電話持往址設臺中市○○路○ 段
      558 號「神腦國際通訊行」，向不知情之該通訊行店長張
      圳良變賣得款7 百元。
二、嗣經丁○○發覺上情報警處理，經警循線查知該案係乙○○
    所為遂至臺中監獄提訊，乙○○並於有偵查犯罪職權之機關
    或人員知悉其涉嫌上開竊取丙○○、林采吟財物之犯行前，
    主動向警員自首此部分犯行接受裁判，並帶同警員分別至「
    凱倫通信有限公司」扣得前開LG牌行動電話（業經丁○○領
    回）；至「千百電腦商行」扣得前開筆記型電腦（業經丙○○領回）。
三、案經乙○○自首暨丁○○、林采吟訴由臺中市警察局第四分
    局報請臺灣臺中地方法院檢察署檢察官呈請臺灣高等法院檢
    察署檢察長令轉臺灣板橋地方法院檢察署檢察官偵查後提起
    公訴。
    理    由
一、本案被告乙○○所犯均係死刑、無期徒刑、最輕本刑為3 年
    以上有期徒刑以外之罪，其於準備程序中就被訴事實皆為有
    罪之陳述，經本院告知簡式審判程序之旨，並聽取公訴人、
    被告之意見後，經合議庭裁定由受命法官獨任進行簡式審判
    程序審理，合先敘明。
二、上開犯罪事實，業經被告乙○○於警詢、檢察官訊問及本院
    審理時均坦承不諱，核與證人丙○○、丁○○、林采吟、蔡
    佳霖、陶德智、張圳良於警詢時所為之證述皆相合，並有贓
    物認領保管單2 紙、手機讓渡契約書、手機物件讓渡單各1
    份、贓物及現場照片共15張附卷可資佐證，足認被告自白與
    事實相符，堪以採信。本案事證明確，被告犯行皆洵堪認定
    ，應依法論科。
三、核被告乙○○就前揭犯罪事實欄一、（一）、（三）所為，
    均係犯刑法第320 條第1 項之竊盜罪。查被告為前揭竊盜犯
    行後，係於犯罪偵查機關、人員尚無相當證據足以懷疑其涉
    嫌各該竊盜犯行前，即主動向臺北市警察局第四分局警員坦
    承進而接受裁判之情，此有臺中市警察局第四分局刑事案件
    報告書及被告警詢筆錄各1 份在卷可憑，是就此部分符合刑
    法自首要件，爰就被告所為前揭竊盜犯行部分，均依刑法第
    62條前段規定減輕其刑。另被告就前揭犯罪事實欄一、（二
    ）所為，係犯同法第335 條第1 項之侵占罪。查被告前有如
    犯罪事實欄一、所載之刑案前科及徒刑執行情形，有臺灣高
    等法院被告前案紀錄表1 份在卷可憑，其於有期徒刑執行完
    畢5 年內故意分別再犯本案有期徒刑以上之竊盜、侵占罪，
    依刑法第47條第1 項規定均成立累犯，並皆應加重其刑，且
    因其就所犯竊盜部分，同有刑罰之加重及減輕事由，應先加
    後減之。再被告先後所為竊盜、侵占犯行間，就時間、地點
    均可明白區辨，且遭侵害之被害人財產法益復不相同，足認
    其犯意各別，皆應予分論併罰。爰審酌被告刑案前科紀錄之
    素行狀況，有上開臺灣高等法院被告前案紀錄表在卷可參，
    暨其犯罪動機、手段、所生危害程度，及於犯後尚知坦認全
    部犯行等一切情狀，分別量處如主文所示之刑，並定其應執
    行之刑，及均諭知如易科罰金之折算標準（司法院大法官釋
    字第662 號解釋意旨參照），以資懲儆。
據上論斷，應依刑事訴訟法第273 條之1 第1 項、第299 條第1
項前段，刑法第320 條第1 項、第335 條第1 項、第47條第1 項
、第62條前段、第41條第1 項前段、第51條第5 款，刑法施行法
第1 條之1 ，判決如主文。
本案經檢察官陳豐年到庭執行職務。
中    華    民    國    98    年    8     月    12    日
                  刑事第十八庭  法  官  張 兆 光
上列正本證明與原本無異。
如不服本判決，應於判決送達後10日內敘明上訴理由，向本院提
出上訴狀 (應附繕本) ，上訴於臺灣高等法院。其未敘述上訴理
由者，應於上訴期間屆滿後20日內向本院補提理由書「切勿逕送
上級法院」。
                                書記官  曹 秋 冬
中    華    民    國    98    年    8     月    12    日
附錄本案論罪科刑法條：
刑法第320 條第1 項
意圖為自己或第三人不法之所有，而竊取他人之動產者，為竊盜
罪，處5 年以下有期徒刑、拘役或5 百元以下罰金。
刑法第335 條第1 項
意圖為自己或第三人不法之所有，而侵占自己持有他人之物者，
處5 年以下有期徒刑、拘役或科或併科1 千元以下罰金。


司法院資訊處製作；財團法人民間司法改革基金會備份。
